最　高　行　政　法　院　裁　定
　　　　　　　　　　　　　　　　　　 96年度裁字第02123號
上　訴　人　唯盛股份有限公司
代　表　人　甲○○
被 上訴 人　財政部臺北關稅局
代　表　人　李茂
上列當事人間因虛報進口貨物事件，上訴人對於中華民國95年11
月13日臺北高等行政法院95年度簡字第444號判決，提起上訴，
本院裁定如下：
　　主  文
上訴駁回。
上訴審訴訟費用由上訴人負擔。
　　理  由
一、按對於適用簡易程序之裁判提起上訴或抗告，須經本院許可
    ，且該許可以訴訟事件所涉及之法律見解具有原則性者為限
    ，行政訴訟法第235條定有明文。所謂具有原則性，係指該
    事件所涉及之法律問題意義重大，而有加以闡釋之必要而言
    。例如：對於行政命令是否牴觸法律所為之判斷，或就同類
    事件所表示之法律見解與其他高等行政法院所表示之見解互
    相牴觸者。
二、本件上訴人於民國92年9月22日委由世翔國際運通有限公司
    向被上訴人報運進口貨物乙批(報單號碼：CG/92/517/02106
    )，原申報貨名為50.CA002.001等不同型式之ANTENNA(PARTS
    FOR NOTEBOOK)共27項，產地為CN，稅則號別為第8529.10.1
    9號，稅率為2.7%，無輸入限制規定；惟經被上訴人查驗結
    果，實到貨物其中第21、22項貨名為COAXIAL CABLE不含接
    頭，應歸列稅則第8544.20.10號，稅率為6.8%，輸入規定為
    「MW0」(大陸物品不准輸入)；及第24、25項貨名為COAXIAL
    CABLE WITH CONNECTOR AND ANTENNA，應歸列稅則第8529.1
    0.19號，稅率為2.7%，無輸入限制規定；其餘第1至20、23
    及26至27項貨名為COAXIAL CABLE WITH CONNECTOR FOR ANT
    ENNA (同軸電纜接連結器)(PARTS FOR NOTEBOOK)，應歸列
    稅則第8544.20.10號，稅率為6.8%，輸入規定為「MW0」。
    嗣據經濟部國際貿易局於92年10月13日答覆被上訴人之「通
    關疑義暨權責機關答覆聯絡單」略謂：「本案實到貨物與申
    報貨品細目名稱雖不符，惟進口人已於進口報單上載明係NO
    TEBOOK之零附件，本案來貨如經　貴局查證確屬NOTEBOOK之
    零附件，依『大陸物品有條件准許輸入項目及輸入管理法規
    彙總表』注意事項四、規定之意旨，本局同意唯盛公司進口
    。」，本案來貨核屬准許進口之大陸物品，惟上訴人仍有虛
    報貨物名稱，偷漏進口稅款之情事，被上訴人爰依海關緝私
    條例第37條第1項及第44條之規定，處上訴人所漏進口稅額2
    倍之罰鍰，計新臺幣(下同)47,552元整(第24、25項貨物不
    在處罰之列)，並追徵所漏進口稅款計25,022元整(包括進口
    稅23,776元、營業稅1,246元)。上訴人不服，申請復查，未
    獲變更，乃向財政部提起訴願，經財政部95年4月13日台財
    訴字第09400332060號訴願決定「原處分(復查決定)關於第1
    至20、23、26及27項貨物部分之罰鍰撤銷，由原處分機關另
    為處分。其餘訴願(按即第21、22項貨物科處罰鍰之部分)駁
    回」。上訴人就不利部分仍表不服，遂提起本件行政訴訟，
    經原審駁回其訴。上訴人對原判決再表不服，提起本件上訴
    意旨復執前詞，並主張略謂：本件僅為貨名認定不同，與「
    虛報」情形有別；原審判決未具體指陳無法採酌上訴人證物
    之理由，包括上訴人提呈被上訴人予以行政指導所核定之貨
    名、稅則號別，系爭貨物前經被上訴人多次查驗確認無訛，
    證明上訴人並無虛報貨名之事證，被上訴人將系爭貨物名稱
    、稅則號別歸屬不當，上訴人並無虛報貨物名稱、逃避管制
    行為之故意或過失，本件關於誠信原則、有利不利原則、信
    賴保護原則之適用等；復未明確指摘上訴人有虛報貨物名稱
    之事證，即逕行認定上訴人有虛報貨物名稱，偷漏進口稅款
    ，顯有行政訴訟法第242、243條「違背法令」之情事云云。
    核其上訴意旨，均無一語指及本件訴訟事件所涉及之法律見
    解具有原則性；依首揭規定，本件上訴不應許可，應予駁回
    。
三、依行政訴訟法第249條第1項前段、第104條、民事訴訟法第
    95條、第78條，裁定如主文。
中　　華　　民　　國　　96　　年　　9　　 月　　20　　日
                  第五庭審判長法  官　林　茂　權
                              法  官  楊  惠  欽
                              法  官  鄭　忠　仁
                              法  官　黃　本　仁
                              法  官　吳　東　都
以  上  正  本  證  明  與  原  本  無  異
中　　華　　民　　國　　96　　年　　9　　 月　　20　　日
　　　　　　　　　　　　　　　書記官　王　福　瀛
